【裁判字號】    94,交訴,145
【裁判日期】    950505
【裁判案由】    公共危險
【裁判全文】
臺灣臺中地方法院刑事判決  94年度交訴字第145號
公  訴  人  臺灣臺中地方法院檢察署檢察官
被      告  甲○○
上列被告因公共危險案件，經檢察官聲請以簡易判決處刑（九十
四年度偵字第一五○三三號），本院臺中簡易庭認不宜以簡易判
決處刑（九十四年度中交簡字第一九○七號）移送前來，被告於
本院受命法官行準備程序時，對於犯罪事實為有罪之陳述，經本
院合議庭裁定由受命法官適用簡式審判程序審判，判決如下：
    主    文
甲○○服用酒類，不能安全駕駛動力交通工具而駕駛，處有期徒
刑月；又因過失傷害人，處有期徒刑肆月；又駕駛動力交通工
具肇事，致人受傷而逃逸，處有期徒刑捌月。應執行有期徒刑壹
年貳月。緩刑肆年，緩刑期內付保護管束。
    犯罪事實
一、甲○○未領有自用小客車之駕駛執照，於民國九十四年八月
    十日二十一時四十五分許，在臺中市○○路飲用酒類後，已
    達不能安全駕駛動力交通工具之程度，猶無照駕駛車號ＭＰ
    ─七一八五號小客車，嗣於同日二十二時二分許，甲○○駕
    駛上開交通工具駛至臺中市○○路與梅亭街口時，本應注意
    汽車駕駛人飲用酒類後，其吐氣所含酒精濃度超過每公升零
    點二五毫克，不得駕車，且應注意車前狀況，並隨時保持必
    要之安全措施，及遵守號誌之指示，而當時天候晴、夜間有
    照明、柏油路面乾燥無缺陷、亦無障礙物、視距良好，依當
    時情況，並無不能注意之情事，竟貿然無照酒後駕車，復疏
    未注意車前狀況，亦未遵守號誌之指示闖紅燈，遂不慎撞擊
    乙○○所騎乘由進化路沿梅亭街往益華街方向行駛之車號Ｋ
    ＴＶ─五二九號機車，致乙○○受有全身多處鈍挫傷等傷勢
    之傷害，詎甲○○竟於肇事後逃逸，嗣經警於同日二十二時
    十分許，在臺中市○○路與錦中街口查獲，經警測試換算其
    呼氣酒精濃度為每公升一點二六毫克。
二、案經被害人乙○○訴由臺中市警察局第二分局報告臺灣臺中
    地方法院檢察署檢察官偵查後聲請以簡易判決處刑。
    理    由
一、上揭酒醉駕車、過失傷害及肇事逃逸之犯罪事實，已據被告
    甲○○於本院審理中供認不諱，核與告訴人乙○○之指訴相
    符，並有酒精濃度測試報告、刑法第一百八十五條之三案件
    測試觀察紀錄表、現場相片、道路交通事故調查報告表暨現
    場圖、診斷證明書可證。另查：
  (1)按服用酒類不能安全駕駛動力交通工具之認定，參考德國、
    美國之認定標準，對於酒精濃度呼氣已達每公升零點五五毫
    克或血液濃度達百分之零點一一以上，肇事率為一般正常人
    之十倍，應認為已達不能安全駕駛之標準（法務部八十八年
    五月十八日八八年度法檢字第一六六九號函參照），被告所
    測得吐氣中所含酒精濃度高達每公升一點二六毫克，其駕駛
    車輛之注意能力已因飲酒而較平日為低，且發生事故，顯已
    達不能安全駕駛動力交通工具之程度甚明，是被告此部分之
    自白應與事實相符。事證明確，被告酒後駕車之公共危險犯
    行，應堪認定。
  (2)次按飲用酒類或其他類似物後其吐氣所含酒精濃度超過每公
    升零點二五毫克或血液中酒精濃度超過百分之零點零五以上
    者，不得駕車；汽車駕駛人，應遵守道路交通號誌之指示；
    車輛行駛時，駕駛人應注意車前狀況，隨時採取必要之安全
    措施，道路交通安全規則第一百十四條、第九十條、第九十
    四條第三項分別定有明文。被告駕車自應注意上述道路交通
    安全規定，且當時天候晴、夜間有照明、柏油路面乾燥無缺
    陷、亦無障礙物、視距良好，有上開卷附道路交通事故調查
    報告表（一）在卷可考，依當時情形，又無不能注意之情形
    ，竟無照酒後駕車，復疏於注意車前狀況，且未遵守號誌之
    指示闖紅燈，以致肇事，被告自有過失甚明，被告於本院審
    理時自白犯罪，應與事實相符。而被告之過失行為與被害人
    乙○○所受傷害間並有相當因果關係。是被告過失傷害犯行
    ，亦堪認定。
  (3)又按汽車駕駛人駕駛汽車肇事致人受傷或死亡，應即採取救
    護或其他必要措施，並向警察機關報告，不得駛離或逃逸，
    道路交通管理處罰條例第六十二條第一項定有明文。又因道
    路交通事故之發生，常非於己之鄰親家里，時有告救不能情
    事，乃科以肇事者須即採取救護或其他必要措施，並應向警
    察機關報告之法定義務，以防因就醫延誤致生無謂傷亡，並
    俾得通知傷亡者家屬到場，以明責任，是凡肇事人於行車肇
    事致人受傷或死亡，未即採取救護或其他必要措施，並向警
    察機關報告，即駕車逃逸者，均應依該規定處罰，至其嗣後
    是否受刑事訴追及已否與被害人達成民事和解，賠償損失，
    對其應受處罰乙節，並不生影響。職是之故，汽車駕駛人駕
    駛汽車肇事，不論其責任之歸屬為何，即有義務留在肇事現
    場，採取救護或其他必要措施，並向警察機關報告，以維護
    他人之生命與其他用路人之交通安全。其立法目的，既係促
    使駕駛人於肇事致死傷後，能對被害人即時救護，報告警察
    機關，以減少死傷，是該罪之成立祇以行為人有駕駛動力交
    通工具肇事，致人死傷而逃逸之事實為已足，至行為人之肇
    事有否過失，則非所問（最高法院九十二年度臺上字第四四
    六八號刑事判決參照）。本件被告駕駛車輛撞擊被害人乙○
    ○致其人車倒地，並造成被害人受有事實欄所示之傷害，被
    告既知悉被害人係騎乘機車倒地，機車並無如汽車板金般具
    有防護力，摔倒將會成傷，是以被告對被害人當場受有傷害
    應有認識，其竟未採取救護或其他必要措施，並向警察機關
    報告，即竟行駕車離去嗣經警循線查獲，其肇事逃逸已甚灼
    然。是被告肇事逃逸之犯行，堪以認定。
二、核被告甲○○所為，係犯刑法第一百八十五條之三之酒後不
    能安全駕駛動力交通工具而駕駛罪、同法第二百八十四條第
    一項前段之過失傷害罪及同法第一百八十五條之四之駕駛動
    力交通工具肇事致人受傷而逃逸罪。被告所犯上開三罪間，
    犯意各別，罪名互異，應予分論併罰。又被告未領有駕駛執
    照，業經被告陳明在卷，並有公路電子閘門證號查詢汽車駕
    駛人查詢單在卷可查，是以，被告為汽車駕駛人，無照駕駛
    及酒後駕車，因而肇事造成他人受傷，依法應負刑事責任，
    就所犯過失傷害罪部分，應依道路交通管理處罰條例第八十
    六條第一項規定，加重其刑。爰審酌被告酒醉後已不能安全
    駕駛，仍不顧公眾之安危，貿然駕車，造成他人受傷，應予
    非難；被告過失之程度，被害人乙○○因此受有傷害，所生
    危害重大；且被告肇事後更棄被害人於不顧，其罪行甚重，
    兼衡及被告素行，犯後坦承犯行，然於本院審理時雖以新臺
    幣（下同）五萬元達成和解，然迄今僅給付二萬元，尚未能
    賠償被害人所受損害等一切情狀，分別量處如主文所示之刑
    ，並定其應執行之刑。又查被告前未曾受有期徒刑以上刑之
    宣告，有臺灣高等法院被告全國前案紀錄表及臺灣臺中地方
    法院檢察署刑案資料查註紀錄表在卷可按。被告因一時失慮
    致犯本罪，其經此偵審教訓，當知謹慎而無再犯之虞，本院
    認所宣告之刑，以暫不執行為宜，爰併宣告緩刑四年，以勵
    自新。惟本院認被告酒後無照駕駛，過失肇事情節嚴重，且
    有肇事逃逸情形，守法觀念尚有不足，為免其再未經思慮而
    犯罪，應由觀護人以專業知識輔導其品德，希其改過遷善，
    爰併予宣告緩刑期內付保護管束。
據上論斷，應依刑事訴訟法第四百五十二條、第二百七十三條之
一第一項、第二百九十九條第一項前段，刑法第一百八十五條之
三、第二百八十四條第一項前段、第一百八十五條之四、第五十
一條第五款、第七十四條第一款、第九十三條第一項，道路交通
管理處罰條例第八十六條第一項，罰金罰鍰提高標準條例第一條
前段，判決如主文。
本案經檢察官李斌到庭執行職務。
中    華    民    國    95    年    5     月    5     日
                  交通法庭  法  官  張清洲
以上正本證明與原本無異。
如不服本判決，應於送達後十日內向本院提出上訴狀（須附繕本
），上訴於臺灣高等法院臺中分院。
                            書記官  沈筱玲
中    華    民    國    95    年    5     月    8     日
附錄論罪科刑法條
中華民國刑法第185條之3
服用毒品、麻醉藥品、酒類或其他相類之物，不能安全駕駛動力
交通工具而駕駛者，處一年以下有期徒刑、拘役或三萬元以下罰
金。
中華民國刑法第284條
 (過失傷害罪)
因過失傷害人者，處六月以下有期徒刑、拘役或五百元以下罰金
，致重傷者，處一年以下有期徒刑、拘役或五百元以下罰金。
從事業務之人，因業務上之過失傷害人者，處一年以下有期徒刑
、拘役或一千元以下罰金，致重傷者，處三年以下有期徒刑、拘
役或二千元以下罰金。
中華民國刑法第185條之4
駕駛動力交通工具肇事，致人死傷而逃逸者，處六月以上五年以
下有期徒刑。


司法院資訊處製作；財團法人民間司法改革基金會備份。
